臺灣臺中地方法院民事判決
111年度訴字第789號
原      告  陳詩云  
兼訴訟代理  
人          陳麗如  
被      告  周佳玟  


上列被告因殺人案件，經原告提起請求損害賠償之附帶民事訴訟
(110年度附民字第576號)，經本院刑事庭裁定移送前來，本院於
民國111年8月3日言詞辯論終結，判決如下：
    主    文
一、被告應給付原告陳詩云新臺幣43萬元、原告陳麗如新臺幣43
    萬元，及均自民國110年10月20日起至清償日止，按年息百
    分之5計算之利息。
二、原告其餘之訴駁回。
三、本判決得假執行。
    事實及理由
壹、原告主張：
一、被告於民國110年1月22日晚間11時許，在臺中市太平區一江
    橋下，因前遭其結識且長居該橋下之訴外人即遊民陳慶生謾
    罵，一時氣憤難平，遂手持打火機點燃陳慶生睡覺時所蓋棉
    被，導致陳慶生遭火燒傷。被告隨後離開現場，直至翌日(2
    3日)凌晨4、5時許，再度返回一江橋下查看，雖見陳慶生因
    燒傷倒地，礙於緊張未即時理會陳慶生幫忙叫救護車之請求
    ，後於同月23日上午7時5分許，在臺中市○○區○○路0段00號
    便利超商前，以公共電話撥打119報案，消防局救護人員據
    報到場後，發現躺臥在地之陳慶生身上有燒燙傷且意識模糊
    ，乃將陳慶生送醫，陳慶生仍於同月25日上午8時38分因全
    身多處燒傷(燒傷面積約27%)造成吸入性燒傷、敗血性休克
    死亡(下稱系爭事故)。原告陳麗如、陳詩云為陳慶生之長女
    、次女，其等因被告之不法行為，致陳慶生死亡，精神痛苦
    不堪，爰依侵權行為法律關係，請求被告賠償精神慰撫金各
    60萬元。
二、聲明：
(一)被告應給付原告陳詩云60萬元、原告陳麗如60萬元，及均自
    起訴狀繕本送達翌日起至清償日止，按年息百分之5計算之
    利息（下稱法定遲延利息）。
(二)願供擔保，請准宣告假執行。
貳、被告之答辯：
　　對於原告主張予以認諾等語。
參、本院之判斷：
一、按當事人於言詞辯論時為訴訟標的認諾者，應本於其認諾為
    該當事人敗訴之判決，民事訴訟法第384條定有明文。又按
    被告在言詞辯論時為訴訟標的之認諾，法院即應不調查原告
    主張為訴訟標的之法律關係是否果屬存在，而以認諾為該被
    告敗訴之判決基礎（最高法院45年台上字第31號判決參照）
    。查本件原告主張依侵權行為法律關係，請求被告各給付60
    萬，及法定遲延利息，業據被告於111年8月3日言詞辯論期
    日當庭對原告主張予以認諾（見本院卷第76頁），依前揭規
    定及說明，即應本於該認諾而為被告敗訴之判決。
二、次按國家於支付犯罪被害補償金後，於補償金額範圍內，對
    犯罪行為人或依法應負損害賠償責任之人有求償權，犯罪被
    害人保護法第12條第1項亦有明文，亦即自國家獲得犯罪被
    害補償金之同時，其對於依法應負損害賠償責任之人之損害
    賠償請求權即依上開規定移轉予國家。是原告上開得請求之
    金額，均應扣除各項已領取之補償金後，如有剩餘方得再向
    被告請求賠償。依此，本件原告陳詩云、陳麗如業依犯罪被
    害人保護法各得受領17萬元之精神慰撫金，有臺灣臺中地方
    檢察署犯罪被害人補償審議會110年度補審字第21號決定書
    為據(見本院卷第69-71頁)，揆諸上開說明，原告所得請求
    被告賠償之部分，自應扣除已依犯罪被害人保護法所領取之
    金額，故原告陳詩云、陳麗如得請求被告賠償之金額皆為43
    萬元（計算式：60萬元-17萬元＝43萬元）。
三、再給付有確定期限者，債務人自期限屆滿時起，負遲延責任
    。給付無確定期限者，債務人於債權人得請求給付時，經其
    催告而未為給付，自受催告時起，負遲延責任。其經債權人
    起訴而送達訴狀，或依督促程序送達支付命令，或為其他相
    類之行為者，與催告有同一之效力。民法第229條第1項、第
    2項定有明文。又遲延之債務，以支付金錢為標的者，債權
    人得請求依法定利率計算之遲延利息。但約定利率較高者，
    仍從其約定利率。應付利息之債務，其利率未經約定，亦無
    法律可據者，年息為百分之5，民法第233條第1項、第203條
    亦有明文。本件原告對被告之侵權行為債權，核屬無確定期
    限之給付，被告迄未給付，當應負遲延責任。準此，原告請
    求被告自起訴狀繕本於110年10月19日（見附民卷第15頁）
    送達之翌日即110年10月20日起至清償日止，按年息百分之5
    計付遲延利息，核無不合。
四、原告對被告之請求，因係本於被告認諾所為之判決，爰依民
    事訴訟法第389條第1項第1款規定，依職權宣告准予假執行
    。原告就此部分所為供擔保假執行之聲請，僅在促使本院發
    動職權，自無庸另為准駁之裁判。
五、本件原告所提之刑事附帶民事訴訟，依法免納裁判費，迄至
    言詞辯論終結止，亦無其他訴訟費用之支出，自無諭知訴訟
    費用負擔之必要，併此敘明。　　
中　　華　　民　　國　　111 　年　　8 　　月　　17　　日
                  民事第四庭    法  官  林婉昀 

被告如不服本判決，應於判決送達後20日內向本院提出上訴狀 (
須附繕本)。如委任律師提起上訴者，應一併繳納上訴審裁判費
。
上為正本係照原本作成。
中　　華　　民　　國　　111 　年　　8 　　月　　17　　日
                                書記官  王嘉仁